<!DOCTYPE html PUBLIC "-//W3C//DTD XHTML 1.0 Transitional//EN" "http://www.w3.org/TR/xhtml1/DTD/xhtml1-transitional.dtd">
<html xmlns="http://www.w3.org/1999/xhtml">
<head>
	<meta http-equiv="Content-Type" content="text/html; charset=iso-8859-1" />
	<title>Ymmärrä suomea</title>
	<style type="text/css" media="all">@import "css/styles.css";</style>
	<script type="text/javascript" src="swfobject.js"></script>
</head>
<body class="font-medium">
	<div id="main-wrapper">
		<div id="topbar"></div>
		<div id="main-menu">
			<table cellspacing="0" cellpadding="0" border="0" class="add-links"><tr>
				<td class="item"><img class="raquo" src="i/raquo.gif" alt="" height="7" width="4" /><a href="/ymmarra/index.php?moduli=sanakirja">Sanakirja</a></td>
				<td class="item"><img class="raquo" src="i/raquo.gif" alt="" height="7" width="4" /><a href="/ymmarra/index.php?moduli=verbit">Verbiluettelo</a></td>
				<td class="item"><img class="raquo" src="i/raquo.gif" alt="" height="7" width="4" /><a href="/ymmarra/index.php?moduli=kielioppi">Kielioppi</a></td>
			</tr></table>
			<table cellspacing="0" cellpadding="0" border="0"><tr>
				<td class="item"><img class="raquo" src="i/raquo.gif" alt="" height="7" width="4" /><a href="/ymmarra/index.php">Etusivu</a></td>
				<td class="item"><img class="raquo" src="i/raquo.gif" alt="" height="7" width="4" /><a href="/ymmarra/index.php?moduli=tekstit">Lukutekstit</a></td>
			</tr></table>
		</div>
		<div id="content">
			<table cellspacing="0" cellpadding="0" border="0" id="content-wrapper"><tr>
				<td>
					<div id="left-menu">
												<div class="header-verb"><span>Verbit</span></div>
						<div class="menu">
								<div class="init"><a href="/ymmarra/index.php?moduli=verbit&kirjain=a">A</a></div>
								<div class="init"><a href="/ymmarra/index.php?moduli=verbit&kirjain=e">E</a></div>
								<div class="init"><a href="/ymmarra/index.php?moduli=verbit&kirjain=h">H</a></div>
								<div class="init"><a href="/ymmarra/index.php?moduli=verbit&kirjain=i">I</a></div>
								<div class="init"><a href="/ymmarra/index.php?moduli=verbit&kirjain=j">J</a></div>
								<div class="init"><a href="/ymmarra/index.php?moduli=verbit&kirjain=k">K</a></div>
								<div class="init"><a href="/ymmarra/index.php?moduli=verbit&kirjain=l">L</a></div>
								<div class="init"><a href="/ymmarra/index.php?moduli=verbit&kirjain=m">M</a></div>
								<div class="init"><a href="/ymmarra/index.php?moduli=verbit&kirjain=n">N</a></div>
								<div class="init"><a href="/ymmarra/index.php?moduli=verbit&kirjain=o">O</a></div>
								<div class="init"><a href="/ymmarra/index.php?moduli=verbit&kirjain=p">P</a></div>
								<div class="init"><a href="/ymmarra/index.php?moduli=verbit&kirjain=r">R</a></div>
								<div class="init"><a href="/ymmarra/index.php?moduli=verbit&kirjain=s">S</a></div>
								<div class="init"><a href="/ymmarra/index.php?moduli=verbit&kirjain=t">T</a></div>
								<div class="init"><a href="/ymmarra/index.php?moduli=verbit&kirjain=u">U</a></div>
								<div class="init"><a href="/ymmarra/index.php?moduli=verbit&kirjain=v">V</a></div>
								<div class="init"><a href="/ymmarra/index.php?moduli=verbit&kirjain=y">Y</a></div>
								<div class="init"><a href="/ymmarra/index.php?moduli=verbit&kirjain=Ä">Ä</a></div>
						</div>					</div>
				</td>
				<td>
					<div id="main-content">
						<div id="path">
							<a href=".">Etusivu</a> &gt; <a href="/ymmarra/index.php?moduli=verbit&kirjain=P">P</a>						</div>
													<h1>PYYHKIÄ</h1>
						<table cellspacing="0" cellpadding="0" border="0">
							<tr>
								<td colspan="2" style="padding-bottom:10px;"><strong>Aktiivin indikatiivi</strong></td>
							</tr>
							<tr>
								<td><pre>PREESENS                   
minä      pyyhin           
sinä      pyyhit           
hän       pyyhkii          
me        pyyhimme         
te        pyyhitte         
he        pyyhkivät        
 
PASSIIVI
          pyyhitään        

IMPERFEKTI                 
         pyyhin            
         pyyhit            
         pyyhki            
         pyyhimme          
         pyyhitte          
         pyyhkivät         

PASSIIVI
         pyyhittiin        

PERFEKTI
olen     pyyhkinyt         
olet     pyyhkinyt         
on       pyyhkinyt         
olemme   pyyhkineet        
olette   pyyhkineet        
ovat     pyyhkineet        

PASSIIVI
on       pyyhitty          

PLUSKVAMPERFEKTI
olin     pyyhkinyt         
olit     pyyhkinyt         
oli      pyyhkinyt         
olimme   pyyhkineet        
olitte   pyyhkineet        
olivat   pyyhkineet        

PASSIIVI
oli      pyyhitty          
</pre></td>
								<td>&nbsp;&nbsp;&nbsp;</td>
								<td><pre>    KIELTOMUOTO
   en        pyyhi
   et        pyyhi
   ei        pyyhi
   emme      pyyhi
   ette      pyyhi
   eivät     pyyhi


   ei        pyyhitä

   
   en        pyyhkinyt
   et        pyyhkinyt
   ei        pyyhkinyt
   emme      pyyhkineet
   ette      pyyhkineet
   eivät     pyyhkineet


   ei        pyyhitty


    en      ole pyyhkinyt
    et      ole pyyhkinyt
    ei      ole pyyhkinyt
    emme    ole pyyhkineet
    ette    ole pyyhkineet
    eivät   ole pyyhkineet


    ei      ole pyyhitty


    en    ollut  pyyhkinyt
    et    ollut  pyyhkinyt
    ei    ollut  pyyhkinyt
    emme  olleet pyyhkineet
    ette  olleet pyyhkineet
    eivät olleet pyyhkineet


    ei    ollut  pyyhitty
</pre></td>
							</tr>
						</table>
						<table cellspacing="0" cellpadding="0" border="0">
							<tr>
								<td colspan="2" style="padding-bottom:10px;"><strong>Aktiivin konditionaali</strong></td>
							</tr>
							<tr>
								<td><pre>PREESENS 
minä     pyyhkisin         
sinä     pyyhkisit         
hän      pyyhkisi          
me       pyyhkisimme       
te       pyyhkisitte       
he       pyyhkisivät       

PASSIIVI
         pyyhittäisiin     

PERFEKTI
olisin   pyyhkinyt         
olisit   pyyhkinyt         
olisi    pyyhkinyt         
olisimme pyyhkineet        
olisitte pyyhkineet        
olisivat pyyhkineet        

PASSIIVI
olisi    pyyhitty          
</pre></td>
								<td>&nbsp;&nbsp;&nbsp;</td>
								<td><pre> 
   en          pyyhkisi
   et          pyyhkisi
   ei          pyyhkisi
   emme        pyyhkisi
   ette        pyyhkisi
   eivät       pyyhkisi


   ei          pyyhittäisi


    en olisi    pyyhkinyt
    et olisi    pyyhkinyt
    ei olisi    pyyhkinyt
    emme olisi  pyyhkineet
    ette olisi  pyyhkineet
    eivät olisi pyyhkineet


    ei olisi    pyyhitty
</pre></td>
							</tr>
						</table>
						<table cellspacing="0" cellpadding="0" border="0">
							<tr>
								<td colspan="2" style="padding-bottom:10px;"><strong>Aktiivin potentiaali</strong></td>
							</tr>
							<tr>
								<td><pre>PREESENS
minä     pyyhkinen         
sinä     pyyhkinet         
hän      pyyhkinee         
me       pyyhkinemme       
te       pyyhkinette       
he       pyyhkinevät       

PASSIIVI
         pyyhittäneen      
PERFEKTI
lienen   pyyhkinyt         
lienet   pyyhkinyt         
lienee   pyyhkinyt         
lienemme pyyhkineet        
lienette pyyhkineet        
lienevät pyyhkineet        

PASSIIVI
lienee   pyyhitty          
</pre></td>
								<td>&nbsp;&nbsp;&nbsp;</td>
								<td><pre> 
    en          pyyhkine
    et          pyyhkine
    ei          pyyhkine
    emme        pyyhkine
    ette        pyyhkine
    eivät       pyyhkine


    ei          pyyhittäne

    en    liene pyyhkinyt
    et    liene pyyhkinyt
    ei    liene pyyhkinyt
    emme  liene pyyhkineet
    ette  liene pyyhkineet
    eivät liene pyyhkineet


    ei    liene pyyhitty
</pre></td>
							</tr>
						</table>
						<table cellspacing="0" cellpadding="0" border="0">
							<tr>
								<td colspan="2" style="padding-bottom:10px;"><strong>Aktiivin imperatiivi</strong></td>
							</tr>
							<tr>
								<td><pre>PREESENS

(sinä)   pyyhi             
(hän)    pyyhkiköön        
(me)     pyyhkikäämme      
(te)     pyyhkikää         
(he)     pyyhkikööt        

PASSIIVI
         pyyhittäköön      

PERFEKTI

ole      pyyhkinyt         
olkoon   pyyhkinyt         
olkaamme pyyhkineet        
olkaa    pyyhkineet        
olkoot   pyyhkineet        

PASSIIVI

olkoon   pyyhitty          
</pre></td>
								<td>&nbsp;&nbsp;&nbsp;</td>
								<td><pre> 

    älä         pyyhi   
    älköön      pyyhkikö
    älkäämme    pyyhkikö
    älkää       pyyhkikö
    älkööt      pyyhkikö


    älköön      pyyhittäkö



    älä ole       pyyhkinyt
    älköön olko   pyyhkinyt
    älkäämme olko pyyhkineet
    älkää olko    pyyhkineet
    älkööt olko   pyyhkineet



    älköön olko   pyyhitty
</pre></td>
							</tr>
						</table>
						<table cellspacing="0" cellpadding="0" border="0">
							<tr>
								<td colspan="2" style="padding-bottom:10px;"><strong>Verbin nominaalimuodot</strong></td>
							</tr>
							<tr>
								<td><pre>I INFINITIIVI              

Lyhyempi muoto:            
         pyyhkiä           

Pitempi muoto:             
         pyyhkiäkseni      
         pyyhkiäksesi
         pyyhkiäkseen
         pyyhkiäksemme
         pyyhkiäksenne
         pyyhkiäkseen

III  INFINITIIVI           

inessiivi    pyyhkimässä   
elatiivi     pyyhkimästä   
illatiivi    pyyhkimään    
adessiivi    pyyhkimällä
abessiivi    pyyhkimättä   
instruktiivi pyyhkimän     
                           
Passiivi
instruktiivi pyyhittämän   
                           
                           
</pre></td>
								<td>&nbsp;&nbsp;&nbsp;</td>
								<td><pre> II INFINITIIVI

 inessiivi    pyyhkiessä
  instruktiivi pyyhkien

 Passiivi
 inessiivi    pyyhittäessä






   IV INFINITIIVI

    nominatiivi  pyyhkiminen
    partitiivi   pyyhkimistä
   

    I PARTISIIPPI
    aktiivi      pyyhkivä
   passiivi     pyyhittävä

   II PARTISIIPPI
   aktiivi      pyyhkinyt
   passiivi     pyyhitty
</pre></td>
							</tr>
						</table>

					</div>
				</td>
			</tr></table>		</div>
		<div id="footer"><a href="http://www.oph.fi/"><img src="i/oph_logo_ymmarrasuomea.gif" width="157" height="35" alt="OPH" /></a></div>
	</div>
</body>
</html>
